臺灣新北地方法院民事裁定
111年度抗字第114號
抗  告  人  張慶龍  
            趙惠玲  
相  對  人  張鳳嬌  

上列當事人間本票裁定事件，抗告人對於中華民國111年4月29日
本院111年度司票字第3089號裁定提起抗告，本院裁定如下：
    主  文
抗告駁回。
抗告程序費用新臺幣壹仟元由抗告人負擔。
    理  由
一、按執票人向本票發票人行使追索權時，得聲請法院裁定後強
    制執行，票據法第123條定有明文。又本票執票人依上開法
    條之規定，聲請法院裁定許可對發票人強制執行，係屬非訟
    事件，此項聲請之裁定，及抗告法院之裁定，僅依非訟事件
    程序，就本票形式上之要件是否具備，審查強制執行許可與
    否，並無確定實體上法律關係存否之效力，如發票人就票據
    債務之存否有爭執時，應由發票人提起確認之訴，以資解決
    （最高法院56年度台抗字第714號、57年度台抗字第76號裁
    判意旨可參）。
二、本件抗告意旨略以：本件抗告人簽發的本票是做為珠寶抵押
    借款的副憑證，該7件珠寶價值經鑑定約新臺幣（下同）200
    萬元，相對人才同意借100萬元，依雙方簽訂抵押品借款證
    明書內容，載明如逾期任由相對人處置，不得異議，表示若
    錢沒還抵押品就歸相對人的財產，相對人不能拿做為副憑證
    的本票向法院提出強制執行等語。
三、經查：相對人執有形式上由抗告人於民國104年12月17日簽
    發免除作成拒絕證書，內載金額為201萬5,000元，到期日為
    109年6月30日之本票1紙（下稱系爭本票），並主張其經提
    示未獲付款，乃依票據法第123條聲請裁定許可強制執行，
    並提出本票1紙為證，原裁定予以准許，於法並無不合。抗
    告人雖以系爭本票是做為珠寶抵押借款的質押副憑證，不能
    持之聲請強制執行等節為由提起抗告，惟本票執票人依票據
    法第123條規定，向本票發票人行使追索權，聲請法院裁定
    強制執行，其性質上為非訟事件，對於此項聲請所為裁定，
    僅就本票形式上之要件是否具備予以審查為已足。準此，抗
    告人上開所陳之事項，縱或屬實，亦屬實體上之爭執，揆諸
    首揭說明，應由抗告人另行提起訴訟以資解決，非本件非訟
    程序所得加以審究。從而，原裁定許可相對人之聲請，尚無
    違誤，抗告人以前揭事由指摘原裁定不當，求予廢棄，為無
    理由，應予駁回。
四、據上論結，本件抗告為無理由，依非訟事件法第55條第1項
    、第2項、第46條、第21條第2項、第24條第1項，民事訴訟
    法第495條之1第1項、第449條第1項、第95條、第78條，裁
    定如主文。
中　　華　　民　　國　　111 　年　　6 　　月　　28　　日
                  民事第二庭  法  官  宋泓璟 
以上正本係照原本做成。
本裁定除以適用法規顯有錯誤為理由外，不得再抗告。如提起再
抗告，應於收受後10日內委任律師為代理人向本院提出再抗告狀
，並繳納再抗告費新臺幣1,000元。
中　　華　　民　　國　　111 　年　　6 　　月　　28　　日
                              書記官  鄧筱芸